臺灣臺北地方法院民事判決
上　訴　人　　春森企業顧問股份有限公司
兼法定代理人　乙○○
被上訴人　　　甲○○
上列當事人間請求損害賠償事件，上訴人對於中華民國93年11月
2 日臺灣臺北地方法院臺北簡易庭93年度北小字第1667號第一審
判決提起上訴，本院判決如下：
    主  文
上訴駁回。
第二審訴訟費用新臺幣壹仟伍佰元由上訴人負擔。
    理　　由
一按小額程序依其上訴意旨足認上訴為無理由者，得不經言詞辯
  論而為判決，民事訴訟法第436 條之29第2 款定有明文。
二本件上訴人主張略以：原審判決違背法令：(一)原審判決未調查
  查並說明上訴人所稱被上訴人已自認之事實，逕以被上訴人答
  辯書所稱係上訴人自行造成損害為由，遽認被上訴人否認造成
  本件損害，原審判決對於上訴人主張被上訴人已自認之攻擊防
  禦方法隻字未提，於判決理由項下，既不為駁斥上訴人前開理
  由之論述，亦不為認同之說明，有民事訴訟法第469 條第6 款
  判決不備理由之情形，屬民事訴訟法第468 條之判決不適用法
  規或適用不當之違背法令。(二)上訴人除於起訴狀聲明被上訴人
  已自認之事實，亦提出相關之損害依據，雖被上訴稱與其無關
  ，惟原審法院於庭上未針對雙方爭點為審認，上訴人不知其舉
  證是否不足，不知被上訴人當初之自認因何不算等等，逕以上
  訴人未舉證為由，駁回上訴人之訴，顯然有未行使闡明權及使
  上訴人為完全之辯論，又未表明心證而有突擊性裁判之情況，
  亦即原審判決未就雙方爭點為適當完全之辯論，違反民事訴訟
  法第199 條之規定，而有適用法規顯有錯誤之情況。並聲明：
  (一)原判決廢棄，(二)被上訴人應給付上訴人新臺幣 (下同)86934
  元，及自民國93年6 月21日起至清償日止按年息5%計算之利息
  。
三原審判決「理由要領」欄記載：「．．．三按當事人主張有利
  於己之事實者，就其事實有舉證之責任，民事訴訟法第277 條
  前段定有明文。查原告主張被告於前開時地損害臺北市松山區
  ○○○路751 號1 樓屋簷之事實，為被告所否認，而原告除提
  出損害之相片及修復之單據外，並未提出任何客觀上被告為侵
  權行為、主觀上被告具有故意及過失之積極證據（例如被告為
  侵權行為時之相片、被告自認自己應負責賠償之文件等），本
  件亦無任何舉證責任轉換（即應由被告主張自己無過失）之情
  事，故尚難准許原告主張被告應負擔侵權行為損害責任之請求
  。」
三本件爭點及本院之判斷：
  (一)上訴人主張原判決不備理由方面：
    1.民事訴訟法第436 條之24第2 項規定：「對於前項第一審
      裁判（指小額程序之第一審裁判）之上訴或抗告，非以其
      違背法令為理由，不得為之。」同法第436 條之18第1 項
      規定：「判決書得僅記載主文，就當事人有爭執之事項，
      於必要時得加記理由要領」。再者，同法第436 條之32第
      2 項規定，小額事件之上訴程序並不準用同法第469 條第
      6 款；足見對於小額程序第一審裁判，不得以第一審判決
      有「判決不備理由」之違法情形為上訴理由。
    2.由於民事訴訟法第436 條之18，對小額訴訟判決格式另為
      規定，當事人不得以判決不備理由提起上訴，上訴人主張
      原判決不備理由之違背法令部分，顯屬誤解。
  (二)上訴人主張原審之審判長對於訴訟關係未盡闡明義務部分：
    1.民事訴訟法第199 條第1 項規定：「審判長應注意令當事
      人就訴訟關係之事實及法律為適當完全之辯論。」第2 項
      規定：「審判長應向當事人發問或曉諭，令其事實上及法
      律上陳述、聲明證據或為其他必要之聲明及陳述；其所聲
      明或陳述有不明瞭或不完足者，應令其敘明或補充之。」
    2.上訴人主張原審未針對雙方之爭點為審認，上訴人不知其
　　　舉證是否不足，不知被上訴人當初之自認因何不算等等，
      違反民事訴訟法第199 條之規定云云，然上訴人所述非屬
      訴訟關係之事實或法律問題、事實或法律上必要之聲明或
      陳述、聲明或陳述有不明瞭或不完足之情形，依民事訴訟
      法第199 條第1 項、第2 項之規定，原審於審理時未予闡
      明，並無違反闡明義務而有上訴人所指違背法令之情事。
四綜上所述，原審判決並無上訴人所指違背法令各情，上訴人提
  起本件上訴，指摘原判決不當，求予廢棄改判，依其上訴意旨
  ，足認上訴顯無理由，爰不經言詞辯論，逕以判決駁回之。
五本件訴訟費用額如下：
    第二審裁判費      1,500元
    合        計      1,500元
六結論：本件上訴為無理由，依民事訴訟法第436 條之32第1 項
  、第2 項、第449 條第1 項、第436 條之29第2 款、第436 條
  之19、第78條，判決如主文。
中　　華　　民　　國　　94　　年　　1 　　月　　5 　　日
            民事第五庭審判長法　官　吳青蓉
                            法　官　張松鈞
                            法　官　周美雲
以上正本係照原本作成
不得上訴
中　　華　　民　　國　　94　　年　　1 　　月　　5 　　日
                            書記官  黃菀茹
